【裁判字號】    94,易,1273
【裁判日期】    950123
【裁判案由】    恐嚇取財等
【裁判全文】
臺灣板橋地方法院刑事判決              94年度易字第1273號
公  訴  人  臺灣板橋地方法院檢察署檢察官
被      告  丁○○
上列被告因恐嚇取財等案件，經檢察官提起公訴（九十四年度偵
字第八三七四號），暨移送併辦（九十四年度偵字第一六六三二
號、九十四年度速偵字第一三二九號），本院依簡式審判程序判
決如下：
    主  文
丁○○意圖為自己不法之所有，以恐嚇使人將本人之物交付，處
有期徒刑柒月；又連續竊盜，處有期徒刑捌月，扣案之鑰匙壹支
沒收。應執行有期徒刑壹年，扣案之鑰匙壹支沒收。
    事  實
一、丁○○意圖為自己不法之所有，於民國九十四年五月九日四
    時五十五分許，頭戴半罩式安全帽、身著雨衣、腳蹬拖鞋，
    進入位於臺北縣中和市○○路二六七號「全家便利商店」，
    向當時在櫃檯外拖地之店員戊○○恐嚇稱：「如不配合將對
    你不利」等語，並嚇令戊○○打開櫃檯內收銀機，致戊○○
    因心生畏懼，將收銀機打開，丁○○遂取走收銀機內現金新
    臺幣（下同）一千一百元後逃逸，而戊○○則記下丁○○所
    騎乘之機車車號報警處理。又丁○○另基於意圖為自己不法
    所有之概括犯意，先於九十四年五月十日十三時三十分許，
    在其友人乙○○位臺北縣中和市○○路二０三巷十弄二一之
    二號家中作客時，趁乙○○熟睡之際，竊取乙○○所有行動
    電話二支（型號分別為NOKIA 8310、PHS G －1000，並含門
    號0000000000號SIM 卡一張）得手；復承同承竊盜之概括犯
    意，於九十四年九月二十二日十一時許，在臺北縣中和市○○路一八二號地下二樓「大潤發賣場」，趁櫃檯人員不注意
    之際，竊取ＪＵＳＴＩＮ時尚金飾手鍊一條（重八錢一分八
    厘，市價約一萬八千五百十二元），並將之放入其所著短褲
    右側口袋內，未結帳即步出賣場，得手後欲離去之際，經賣
    場安管人員陳寶鑾發覺，報警處理；再承同前竊盜之概括犯
    意，與真實姓名年籍不詳綽號「小胖」之成年男子，基於共
    同犯意之聯絡，於九十四年九月二十三日二十二時許，在臺
    北縣中和市○○路二四０巷口，見丙○○所有之車號ＡＮＷ
    —五六九號重型機車停放該處，即由「小胖」以其自備鑰匙
    一支下手行竊，丁○○則在旁把風，共同竊取上開機車得手
    。嗣先於九十四年五月十日十三時三十分許，在臺北縣中和
    市○○路二０三巷十弄十九號前，欲騎乘車號ＭＤＡ－二一
    ０號機車離開乙○○之住所時，因警方依機車車號循線查得
    其涉犯前開恐嚇取財案件，而查獲丁○○，並自丁○○身上
    起獲乙○○所有之上開行動電話二支；再於九十四年九月二
    十二日十一時三十分許，在上開「大潤發賣場」為警查獲；
    又於九十四年九月二十四日九時許，丁○○騎乘上開竊得之
    ＡＮＷ－五六九號機車行經臺北縣中和市○○路與安和路口
    時，為警查獲，並扣得前開竊取機車所用之鑰匙一支。
二、案經臺北縣政府警察局中和分局報告臺灣板橋地方法院檢察
    署檢察官偵查起訴，暨移送併辦。
    理  由
一、本院於準備程序進行中，被告丁○○就被訴及併案事實為有
    罪之陳述，經告知被告簡式審判程序之旨，並聽取公訴人及
    被告之意見後，裁定進行簡式審判程序。
二、前揭事實，業據被告在本院審理時坦承不諱，並經被害人陳
    戊○○於警詢時及偵查中、被害人乙○○、證人陳寶鑾、丙○○之母陳洪分別在警詢分別指訴綦詳。此外，復有「全家
    便利商店」監視錄影翻拍照片二幀、贓物認領保管單三紙、
    臺北縣政府警察局車輛尋獲電腦輸入單一紙及行動電話、金
    手鍊、所竊機車之照片各一幀等件附卷可稽，及供行竊ＡＮ
    Ｗ－五六九號機車所用之鑰匙一支扣案足資佐證，堪認被告
    自白與事實相符。是本件事證明確，被告前開犯行洵堪認定
    ，應予依法論科。
三、查被告於前揭時地出言恐嚇陳健達，致戊○○心生畏懼，將
    櫃檯收銀機打開，任令被告取走收銀機內現金一千一百元，
    核係犯刑法第三百四十六條第一項之恐嚇取財罪；又被告分
    別於前揭時地，分別竊取乙○○所有之行動電話二支、「大
    潤發賣場」所有之金手鍊一條、丙○○所有之前開機車一台
    ，核均係犯刑法第三百二十條第一項之竊盜罪。被告與真實
    姓名年籍不詳綽號「小胖」之成年男子間，就竊取丙○○所
    有前開機車之竊盜犯行，有犯意聯絡及行為分擔，均為共同
    正犯。又按，單獨犯與共犯間，如行為人係基於概括之犯意
    ，連續數行為而犯同一罪名者，當成立連續犯（最高法院六
    十七年度第六暨第七次刑庭庭推總會會議決議(一)參照），從
    而，被告先後三次竊盜犯行，時間緊接，手法相同，所犯係
    構成要件相同之罪名，顯係基於概括之犯意反覆為之，應依
    連續犯規定論以情節較重之單獨犯竊盜機車一罪，並加重其
    刑。又公訴人雖僅對被告於九十四年五月十日竊取乙○○所
    有之行動電話二支之竊盜犯行起訴，然檢察官就犯罪事實之
    一部起訴者，其效力及於全部，法院自應就屬於連續犯裁判
    上一罪之其餘部分（臺灣板橋地方法院檢察署檢察官移送併
    辦之九十四年度偵字第一六六三二號、九十四年度速偵字第
    一三二九號，一併加以裁判，併予敘明。再被告所犯恐嚇取
    財罪與竊盜罪與間，乃犯意各別，犯罪構成要件互異，應予
    分論併罰。爰審酌被告正值青壯，竟不思守法重紀，利己利
    人，竟至便利商店以恐嚇方法命店員交付財物，並連續三次
    竊取他人財物，對於被害人之身心及財產權均產生極大危害
    ，並斟酌其犯罪之動機、目的、手段、恐嚇取財及竊盜所得
    財物價值，暨犯罪後坦承犯行，犯後態度尚稱良好等一切情
    狀，分別量處如主文所示之刑，並定其應執行之刑，以示懲
    儆。至扣案之鑰匙一支，係共犯綽號「小胖」之人所有，供
    行竊ＡＮＷ－五六九號機車所用之物，業據被告供承在卷，
    應依刑法第三十八條第一項第二款規定併予宣告沒收。
據上論斷，應依刑事訴訟法第二百九十九條第一項前段、第二百
七十三條之一第一項，刑法第五十六條、第三百四十六條第一項
、第三百二十條第一項、第五十一條第五款、第三十八條第一項
第二款，罰金罰鍰提高標準條例第一條前段，判決如主文。
本案經檢察官甲○○到庭執行職務。
中    華    民    國    95    年    1     月    23    日
                  刑事第八庭  法  官  王士珮
以上正本證明與原本無異。
如不服本判決應於送達後10日內向本院提出上訴狀。
                              書記官  程欣怡
中    華    民    國    95    年    1     月    23    日
附錄本案論罪科刑法條全文：
中華民國刑法第三百二十條第一項
意圖為自己或第三人不法之所有，而竊取他人之動產者，為竊盜
罪，處五年以下有期徒刑、拘役或五百元以下罰金。
中華民國刑法第三百四十六條第一項
意圖為自己或第三人不法之所有，以恐嚇使人將本人或第三人之
物交付者，處六月以上五年以下有期徒刑，得併科一千元以下罰
金。


司法院資訊處製作；財團法人民間司法改革基金會備份。
